最高法院刑事判決                              八十六年度台上字第四三九九號
    上訴人  甲○○
右上訴人因違反麻醉藥品管理條例案件，不服台灣高等法院中華民國八十五年九月十
三日第二審更審判決（八十五年度上更(一)字第三三三號，起訴案號：台灣桃園地方法
院檢察署八十四年度偵緝字第十六號），提起上訴，本院判決如左：
    主  文
上訴駁回。
    理  由
按刑事訴訟法第三百七十七條規定，上訴於第三審法院，非以判決違背法令為理由，
不得為之。是提起第三審上訴，應以原判決違背法令為理由，係屬法定要件。如果上
訴理由狀並未依據卷內訴訟資料，具體指摘原判決不適用何種法則或如何適用不當，
或所指摘原判決違法情事，顯與法律規定得為第三審上訴理由之違法情形，不相適合
時，均應認其上訴為違背法律上之程式，予以駁回。又證據之取捨及其證明力之判斷
，屬於事實審法院自由裁量之職權。苟其所為之判斷，並不違背經驗法則或論理法則
，即不得任意指為違法。再犯罪事實所憑之證據，並不以直接證據為限，間接證據亦
包括在內。審理事實之法院，綜合卷內直接、間接證據，本於推理作用，於通常一般
之人均不致有所懷疑，得確信其為真實之程度者，即非不得據為被告有罪之認定。本
件原判決綜核證人李建昌於警訊時及檢察官偵查中之證述，並指認上訴人之口卡片、
彩色照片無訛。且在李建昌身上查扣之無色結晶，經送檢驗結果，檢出甲基安非他命
成分，亦有行政院生署藥物食品檢驗局八十五年五月二十一日藥檢壹字第八五○六
二四二號檢驗成績單附卷可稽等證據，認定上訴人係犯麻醉藥品管理條例第十三條之
一第二項第一款之罪，論處上訴人非法販賣化學合成麻醉藥品罪刑，已詳其所憑之
證據及認定之理由，並指駁、說明上訴人否認犯罪之辯解，何以係卸責之詞；而李建
昌嗣後改為有利上訴人之供述，亦屬迴護之語，均不足採信，綦詳。所為論斷，俱有
卷存訴訟資料，可供覆按。從形式上觀察，并無違背法令之情形存在。上訴意旨對原
判決本乎事實審適法取捨證據，所為事實認定，究竟違背如何之經驗法則或論理法則
，並未依據卷內訴訟資料具體予以指明，徒憑自己之說詞，漫指原審對證人李建昌有
利於上訴人之證言不採，而採信李建昌不利於上訴人之證詞，推定上訴人犯罪，顯屬
違法云云。重為單純事實上之爭執，要非適法之第三審上訴理由。是上訴意旨所指摘
原判決違法情事，殊與法律規定得為第三審上訴理由之違法情形，不相適合。衡以前
開說明，其上訴為違背法律上之程式，應予駁回。
據上論結，應依刑事訴訟法第三百九十五條前段，判決如主文。
中      華      民      國    八十六    年      七      月    二十三    日
                              最高法院刑事第八庭
                                  審判長法官  紀  俊  乾
                                        法官  楊  商  江
                                        法官  黃  正  興
                                        法官  丁  錦  清
                                        法官  陳  世  雄
      右正本證明與原本無異
                                              書  記  官
中      華      民      國    八十六    年      七      月     二十九   日
